# 应付股利与应收账款互抵的现金流量表问题？

提问人：daikan 时间：2011-08-31 08:58:21
A公司应支付股东B现金股利 100 万，同时，B公司欠A公司货款 100 万，现在该A公司与B协商，将该应付股利与应收账款互抵，请问现金流量表应否应体现为收货款与支付股利二个项目？
该贴已经同步到 daikan的微博

回答人：chenyiwei
赞同上述各位意见。个人比较倾向于不要虚拟两笔金额相同、方向相反的不同项目现金流量。

提问人：chinatukai 时间：2011-09-01 14:47:47
回复 chenyiwei 的帖子
个人感觉这样做不利于报表指标等分析，不知道是不？

回答人：chenyiwei
这是现金流量表的固有局限性的问题，也是财务管理和财务分析需求与财务会计准则规定出现矛盾所致，似乎没有很好的解决办法，或者就是在内部财务分析中对现金流量表项目做一些调整。